臺灣臺東地方法院刑事判決　　　　　　　 95年度易字第262號
公　訴　人　臺灣臺東地方法院檢察署檢察官
被　　　告　戊○○
指定辯護人　本院公設辯護人　甲○○
上列被告因竊盜等案件，經檢察官提起公訴(93年度偵字第346
號)，被告於準備程序中就被訴事實為有罪之陳述，本院合議庭
裁定由受命法官獨任進行簡式審判程序後，檢察官聲請改依協商
程序而為判決，判決如下：
    主         文
戊○○寄藏贓物，累犯，處有期徒刑參月；又行使變造汽車車牌
，累犯，處有期徒刑參月；又攜帶兇器竊盜，累犯，處有期徒刑
玖月。扣案之剪刀壹支沒收之；應執行有期徒刑壹年壹月，扣案
之剪刀壹支沒收之。
    犯罪事實及理由
一、犯罪事實:
(一)戊○○曾因違反麻醉藥品管理條例案件，經本院以86年度易
    字第811號判處有期徒刑5月，於民國88年10月4日縮刑期滿
    假釋出獄，詎猶不知悔改，明知謝銘拓 (又稱阿明仔，已另
    案審理中)於92年11月間 (起訴書誤載為91年，檢察官已更
    正)，駕至其位於臺東縣池上鄉○○○路205號之1住處，託
    其保管之車牌號碼WR-1412號自小客貨車及V4-2460號吉普車
    係來路不明之贓物，仍予以收受保管，並於收受後，復基於
    變造後行使之犯意，將前述自小客貨車以『立可白』修正液
    ，將車牌塗改成『WP-1112』號以掩人耳目，並駕駛上街而
    行使之；後者則藏匿置放在臺東縣臺東市○○路○段269 號
    前方空地上；嗣又基於意圖為自己不法之所有犯意，於92年
    12月4日，駕駛上開變造車牌號碼後之贓車，前往臺東縣關
    山鎮永豐餘造紙有限公司關山廠之停工廠房內，持客觀上具
    有危險性足供兇器使用之剪刀1支，竊取該廠內之銅芯電纜
    線1 批 (重約50公斤)得逞，於同日23時許以上開贓車載運
    上開電纜線欲運往資源回收廠變賣花用，行經臺東縣關山鎮
    ○○路關山鎮農會超市前方時，為警發覺有異，予以攔檢，
    始查悉上情，並扣得上開電纜線1批、剪刀1支。
(二)案經臺東縣警察局關山分局報請臺灣臺東地方法院檢察官偵
    查起訴；被告於準備程序中就被訴事實為有罪之陳述，本院
    合議庭裁定由受命法官獨任進行簡式審判程序，檢察官再聲
    請改依協商程序而為判決。
二、理由:
(一)據以論罪之證據名稱:
  1.被告於警詢中之供述及本院審理時之自白。
  2.證人即被害人丙○○、乙○○、己○○於警詢中之指訴。
  3.證人邱李金貴、於警詢中之證述。
  4.車號V4-2460號吉普車藏車位置圖。
  5.現場照片14張、贓物認領保管書3張。
  6.扣案之兇器剪刀1支。
(二)被告行為後，刑法及其施行法於95年7月1日修正施行。修正
    後刑法第2條第1項之規定係規範行為後法律變更所生新舊法
    律比較適用之準據法，雖亦經修正，但因屬適用法律之準據
    法，本身尚無比較新舊法之問題，應一律適用修正後刑法第
    2條第1項之規定，為從舊從輕之比較。而刑法修正之比較新
    舊法，應就罪刑有關之共犯、未遂犯、想像競合犯、牽連犯
    、連續犯、結合犯，以及累犯加重、自首減輕暨其他法定加
    減原因 (如身分加減)與加減例等一切情形，本於統一性及
    整體性原則，綜其全部罪刑之結果而為比較 (最高法院95年
    度第8次刑事庭會議決議參照)。茲就本案罪刑涉及法律變更
    之部分，比較新、舊法如下：
  1.被告所犯刑法第349條第2項寄藏贓物罪、刑法第212條、第
    216條行使變造車牌罪，其法定刑均有罰金刑之規定，依刑
    法施行法第1條之1規定：「中華民國94年1月7日刑法修正施
    行後，刑法分則編所定罰金之貨幣單位為新臺幣。94年1月7
    日刑法修正時，刑法分則編未修正之條文定有罰金者，自94
    年1月7日刑法修正施行後，就其所定數額提高為30倍。但72
    年6月26日至94年1月7日新增或修正之條文，就其所定數額
    提高為3倍」，及刑法第33條第5款罰金刑業由「罰金：1元
    以上 (指銀元)」修正為「罰金：新臺幣1,000元以上，以百
    元計算之」，即刑法法定本刑中列有罰金刑者，其法定最低
    度罰金刑因之提高等規定觀之，被告所犯上開2罪，所得科
    處之罰金刑最高額雖均無差異，然依被告行為時即舊刑法第
    33條第5款規定之罰金最低額銀元1元，依罰金罰鍰提高標準
    條例第1條前段規定，提高為10倍計算，前開罰金刑再依現
    行法規所定貨幣單位折算新臺幣條例第2條規定以3倍折算後
    ，其最低額僅為新臺幣3元。是以比較上述修正前、後之刑
    罰法律，自以被告行為時即修正前關於科處罰金刑之法律較
    有利於被告。
  2.刑法第47條累犯之規定，因本件被告所犯為故意犯罪，故依
    修正前刑法第47條或修正後刑法第47條第1項規定，均構成
    累犯，對被告並無有利或不利之情形，參酌最高法院95年度
    第21次刑事庭會議決議意旨，自應適用裁判時法論處。
  3.刑法第51條第5款規定：「數罪併罰，宣告多數有期徒刑者
    ，於各刑中之最長期以上，各刑合併之刑期以下，定其刑期
    。但不得逾20年。」修正後刑法第51條第5款規定：「宣告
    多數有期徒刑者，於各刑中之最長期以上，各刑合併之刑期
    以下，定其刑期。但不得逾30年。」比較結果，修正後刑法
    並非較有利於被告，依刑法第2條第1項前段之規定，仍應依
    修正前刑法第51條第5款定其應執行之刑。
  4.綜上比較結果，依刑法第2條第1項前段規定，本案應適用有
    利於被告之修正前刑法相關規定論處。末查沒收屬從刑，依
    從刑附屬於主刑之法理，自應適用主刑所適用之法律論之，
    附此敘明。
三、本件經檢察官與被告於審判外達成協商之合意，經指定辯護
    人協助進行協商並陳述意見，且被告已認罪，其合意內容為
    ：被告願受科刑範圍為: 寄藏贓物罪部分有期徒刑3月；行
    使變造車牌罪部分有期徒刑3月；攜帶兇器竊盜罪部分有期
    徒9月，扣案之剪刀1支沒收之；應執行有期徒刑1年1月，扣
    案之剪刀1支沒收之。經查，上開協商合意並無刑事訴訟法
    第455條之4第1項所列情形之一，檢察官聲請改依協商程序
    而為判決，核屬正當，本院爰於協商合意範圍內為協商判決
    ，合予敘明。
四、協商判決除有刑事訴訟法第454條之4第1項第1款於本訊問程
    序終結前，被告撤銷協商合意或檢察官撤回協商聲請者；第
    2款被告協商之意思非出於自由意志者；第4款被告所犯之罪
    非第455條之2第1項所定得以協商判決者；第6款被告有其他
    較重之裁判上一罪之犯罪事實者；第7款法院認應諭知免刑
    或免訴、不受理者情形之一，及違反同條第2項「法院應於
    協商合意範圍內為判決；法院為協商判決所科之刑，以宣告
    緩刑或2年以下有期徒刑、拘役或罰金為限」之規定者外，
    不得上訴。
五、應適用之法條：刑事訴訟法第273條之1第1項、第455條之2
    第1項、第455條之4第2項、第455條之8，刑法第2條第1項前
    段、第349條第2項、第212條、第216條、第321條第1項第3
    款、第47條第1項、(修正前)第51條第5款、(修正前)第38條
    第1項第2款、第2項，罰金罰鍰提高標準條例第1條前段，判
    決如主文。
六、如有上開可得上訴之情形，而不服本件判決，得自收受判決
    送達之日起10日內，向本院提出上訴書狀，上訴於第2審法
    院。
本案經檢察官丁○○到庭執行職務。
中　　華　　民　　國　　96　　年　　2 　　月　　15　　日
                  刑事第二庭    法  官  曾宗欽
以上正本證明與原本無異。
如不服本判決，應於判決送達後10日內向本院提出上訴狀（須附
繕本）。
「切勿逕送上級法院」
                                書記官　沈茜庭
中　　華　　民　　國　　96　　年　　2 　　月　　15　　日
附錄本案論罪科刑法條全文：
刑法第349條第2項:
搬運、寄藏、故買贓物或為牙保者，處5年以下有期徒刑、拘役
或科或併科1千元以下罰金。
刑法第212條:
偽造、變造護照、旅券、免許證、特許證及關於品行、能力服務
或其他相類之證書、介紹書，足以生損害於公眾或他人者，處1
年以下有期徒刑、拘役或3百元以下罰金。
刑法第216條:
行使第210條至第215條之文書者，依偽造、變造文書或登載不實
事項或使登載不實事項之規定處斷。
刑法第220條第1項:
在紙上或物品上之文字、符號、圖畫、照像，依習慣或特約，足
以為表示其用意之證明者，關於本章及本章以外各罪，以文書論
。
刑法第321條第1項第3款
犯竊盜罪而有左列情形之一者，處6月以上、5年以下有期徒刑：
  三、攜帶兇器而犯之者。
